【裁判字號】    99,聲,2336
【裁判日期】    991228
【裁判案由】    聲請回復原狀
【裁判全文】
臺灣臺南地方法院刑事裁定              99年度聲字第2336號
聲 請 人即
被      告  何尹鏘
上列聲請人即被告因詐欺案件，經本院於民國99年10月6日為第
一審刑事判決（99年度簡字第2473號），聲請人聲請回復原狀，
本院裁定如下：
    主  文
聲請駁回。
    理  由
一、聲請意旨略以：聲請人即被告何尹鏘所犯詐欺案件，前經本
    院於民國九十九年十月六日以九十九年度簡字第二四七三號
    為第一審判決，聲請人未收到該判決郵件送達通知單，致錯
    失上訴期間，爰依法聲請回復原狀。
二、按非因過失，遲誤上訴、抗告或聲請再審之期間，於其原因
    消滅後五日內，得聲請回復原狀；非因過失遲誤期間之原因
    及其消滅時期，應於書狀內釋明之，刑事訴訟法第六十七條
    第一項、第六十八條第二項定有明文。又聲請回復原狀，依
    法本以當事人非因過失不能遵守期限者為限，所謂非因過失
    ，係指逾期之緣由非可歸責於當事人而言，若其不能遵守期
    限係由於自誤，即不能謂非過失（最高法院二十一年抗字第
    一六九號判例意旨參照），是聲請人對於遲誤上訴期間聲請
    本院回復原狀，自應以非因自身過失致遲誤上訴期間為其前
    提要件。
三、聲請人雖執上情聲請回復原狀，經查：
  (一)按提起上訴，應於送達判決後十日內為之；送達文書，除本
    章有特別規定外，準用民事訴訟法之規定，刑事訴訟法第三
    百四十九條前段、第六十二條分別定有明文。又寄存送達自
    寄存之日起，經十日發生效力。
  (二)查聲請人於本案簡易判決送達時現居地即戶籍地「臺南市○
    區○○街一百五十一巷三七弄一○號八樓」，有卷附之聲請
    人警詢筆錄當事人資料欄、聲請人全戶戶籍資料查詢結果可
    稽。而本院九十九年度簡字第二四七三號判決係於九十九年
    十月十四日經郵務送達至上開處所，因未獲會晤聲請人本人
    亦無受領文書之同居人或受僱人，郵務人員即將判決書寄存
    送達於聲請人上開現居地所轄之臺南市政府警察局第一分局
    德高派出所，並作送達通知書二份，一份黏貼於受送達人上
    開住所門首，另一份置於上開處所之信箱或其他適當位置，
    有卷附送達證書之送達方法記載明確，是依法於同年月二十
    四日午後十二時發生效力，應自翌（二十五）日零時起計算
    上訴之法定不變期間，故本案上訴期間末日應係九十九年十
    一月三日（期間末日非假日，亦無在途期間扣除之問題），
    故聲請人主張上開判決並未經合法送達乙節，顯無可採，其
    所指應回復原狀之事由，自難認其聲請有理由，應予駁回。
中    華    民    國    99    年    12    月    28    日
                  刑事第六庭    法  官  施介元
以上正本證明與原本無異。
如不服本裁定，應於送達後5日內，向本院提出抗告狀。
                                書記官  周怡青
中    華    民    國    99    年    12    月    28    日

司法院資訊處製作；財團法人民間司法改革基金會備份。
